ACORDAO-COMPLETO-2410885

ACÓRDÃO DE RELAÇÃO

ACÓRDÃO DE RELAÇÃO 5711/2020 ATA 15/2020 - PRIMEIRA CÂMARA

Acórdão 5711/2020-TCU-Primeira Câmara
Os Ministros do Tribunal de Contas da União, reunidos em Sessão de 1ª Câmara, ACORDAM, por unanimidade, com fundamento nos arts. 1º, inciso V, e 39, inciso I, da Lei 8.443, de 16 de julho de 1992, c/c o art. 259, inciso I, e 260, § 5º, do Regimento Interno, em considerar prejudicado, por perda do objeto, o exame de mérito do (s) ato (s) de admissão, em face do desligamento ou falecimento do (s) interessado (s) e pela ausência de proposta de ressarcimento de valores indevidamente recebidos, na forma prevista no art. 7º da Resolução/TCU 206/2007, de acordo com os pareceres emitidos nos autos.
1. Processo TC-Processo 018.341/2020-9 (ATOS DE ADMISSÃO) 
	1.1. Interessados: Avila de Franca Lima Rangel (XXX.355.892-XX) ; Cleide Elizabeth Passos dos Santos (XXX.228.784-XX) ; Dion Carvalho Gomes de Sa (XXX.097.564-XX) ; Emerson do Nascimento Silva (XXX.660.732-XX) ; Gilmarques dos Santos Bosi (XXX.919.022-XX) ; Gilson Lima de Carvalho (XXX.955.763-XX) ; Israell Ricardo de Melo (XXX.574.812-XX) ; Izaquiel Melo Evaristo (XXX.029.702-XX) ; Josue Furtado Leao (XXX.621.082-XX) ; Maria Antonieta Pereira da Silva (XXX.665.512-XX) ; Maria Roxiane dos Santos Oliveira (XXX.729.942-XX) ; Maria do Carmo Moreira de Miranda (XXX.951.774-XX) ; Maricelio Silva da Costa (XXX.416.862-XX) ; Mauro Marcello Gomes de Oliveira (XXX.503.802-XX) ; Paula Fabianny de Souza Lima (XXX.119.832-XX) ; Raimundo Viana Soares (XXX.663.142-XX) ; Rondinelli Alan Moreira Valeriano (XXX.981.962-XX) ; Sandro Mendes Ferreira (XXX.626.582-XX) ; Stalin Che Guevara Souza de Melo (XXX.022.217-XX) ; Stenio Tomas de Paula (XXX.955.462-XX) 
	1.2. Órgão/Entidade: Fundação Universidade Federal do Acre
	1.3. Relator: Ministro-Substituto Augusto Sherman Cavalcanti
	1.4. Representante do Ministério Público: Procurador Sergio Ricardo Costa Caribé
	1.5. Unidade Técnica: Secretaria de Fiscalização de Pessoal (SEFIP) .
	1.6. Representação legal: não há.
	1.7. Determinações/Recomendações/Orientações: não há.

Primeira Câmara

Fundação Universidade Federal do Acre

Avila de Franca Lima Rangel (XXX.355.892-XX); Cleide Elizabeth Passos dos Santos (XXX.228.784-XX); Dion Carvalho Gomes de Sa (XXX.097.564-XX); Emerson do Nascimento Silva (XXX.660.732-XX); Gilmarques dos Santos Bosi (XXX.919.022-XX); Gilson Lima de Carvalho (XXX.955.763-XX); Israell Ricardo de Melo (XXX.574.812-XX); Izaquiel Melo Evaristo (XXX.029.702-XX); Josue Furtado Leao (XXX.621.082-XX); Maria Antonieta Pereira da Silva (XXX.665.512-XX); Maria Roxiane dos Santos Oliveira (XXX.729.942-XX); Maria do Carmo Moreira de Miranda (XXX.951.774-XX); Maricelio Silva da Costa (XXX.416.862-XX); Mauro Marcello Gomes de Oliveira (XXX.503.802-XX); Paula Fabianny de Souza Lima (XXX.119.832-XX); Raimundo Viana Soares (XXX.663.142-XX); Rondinelli Alan Moreira Valeriano (XXX.981.962-XX); Sandro Mendes Ferreira (XXX.626.582-XX); Stalin Che Guevara Souza de Melo (XXX.022.217-XX); Stenio Tomas de Paula (XXX.955.462-XX)

AUGUSTO SHERMAN

não há.

Procurador Sergio Ricardo Costa Caribé

ATOS DE ADMISSÃO (ADS)

Secretaria de Fiscalização de Pessoal (SEFIP).